臺灣高等法院刑事判決
上　訴　人
即　被　告　乙○○
上列上訴人因竊盜案件，不服臺灣新竹地方法院93年度易字第48
5號，中華民國94年7月25日第一審判決（檢察官聲請簡易判決處
刑案號：臺灣新竹地方法院檢察署93年度偵字第3586號；及移送
併辦案號：臺灣新竹地方法院檢察署93年度偵字第5985號），提
起上訴，本院判決如下：
    主  文
上訴駁回。
    事  實
一、乙○○前於民國（下同）89年間因竊盜案件，經臺灣新竹地
    方法院89年度易字第1121號判決有期徒刑7月確定，於90 年
    9月15日執行完畢。
二、乙○○仍不知悔改，基於概括之犯意，先於93年7月3日下午
    2時30分許，騎乘機車途經新竹市○○○路171巷口，因見該
    巷8 號對面倉庫外之第一、二層鐵絲網圍籬間散落不銹鋼鋁
    管10支，竟意圖為自己不法所有，自面向牛埔北路之最外層
    鐵絲網圍籬外，以手扶鐵絲網圍籬頂端跨越鐵絲網圍籬邊緣
    之方式，侵入第一、二層鐵絲網圍籬中間，竊取丙○○所有
    之不銹鋼鋁管4 支，得手後，堆放在鐵絲網圍籬外，尚未離
    去，即為丙○○發覺，報警處理而當場查獲。
三、乙○○承前竊盜之概括犯意，復於93年11月23日上午7時許
    ，見新竹市○○區○○街28巷80號之醉美人飲食店大門未關
    ，且無人看管之際，竟意圖為自己不法所有，侵入該店內廚
    房，徒手竊取甲○○所有之白鐵製托盤一個（價值約新臺幣
    2千元)，得手後，尚未離開現場，即為甲○○發覺，報警處
    理而當場查獲。
四、案經新竹市警察局第三分局報請臺灣新竹地方法院檢察署檢
    察官偵查起訴及移送併案審理。
    理  由
一、上訴人即被告乙○○於原審及本院準備程序固不否認於事實
    欄第二段所載時地侵入新竹市○○○路171巷8號對面倉庫外
    之第一、二層鐵絲網圍籬中間拿取不銹鋼鋁管4 支，惟矢口
    否認竊盜犯行，辯稱：伊以為那些不銹鋼鋁管是沒人要的，
    伊只是進去撿拾而不是竊取，而且伊只有拿4支，不是10 支
    云云。經查：(一)位在新竹市○○○路171巷8號對面倉庫外之
    不銹鋼鋁管為被害人丙○○所有，且因該處時常遭竊，被害
    人遂於倉庫外圍之私有土地上，搭建2 層鐵絲網圍籬以防止
    他人侵入，仍於事實欄第二段所載時地，發現被告乙○○侵
    入竊取不銹鋼鋁管後，堆放在鐵絲網圍籬外等事實，業經被
    害人丙○○於原審證述歷歷（見原審卷第73頁至第88頁）。
    被告亦供承其在倉庫外之第一、二層鐵絲網圍籬中間拿取不
    銹鋼鋁管之情，丙○○上開證述內容，應堪採信。(二)檢察官
    聲請簡易處刑書雖認被告竊取不銹鋼鋁管10支。惟經丙○○
    於原審證述：「沒有（清點被偷走數量）」、「（問: 為何
    在警訊中提到被偷的鋁管是十支？）只要是被搬動位置鋁管
    我都算進去」等語（見原審卷第80頁）；核與證人即警員陳
    坤芳於原審證述：「我們到現場看到部分贓物放在被告與被
    害人二人旁邊，部分贓物在第一層圍牆與第二層圍牆之間，
    我們總計為十支鋼管」、「被告承認轉角那邊有四支鋼管是
    他拿的，但我沒有去確認數量」等語（見原審卷第31頁、第
    36頁）相符，足認丙○○及陳坤芳查獲被告後，係加計鐵絲
    網外及第一、二層鐵絲網內之不銹鋼鋁管總數量為10支，進
    而認定被告竊取之數量為10支。惟丙○○、陳坤芳到達現場
    時，被告已在鐵絲網圍籬外，此據該二人證述在卷足憑，可
    認第一、二層鐵絲網間之不銹鋼鋁管尚在證人丙○○之管領
    範圍之內，尚未被竊取，依上開二人之供詞，無從認定被告
    業已著手竊取第一、二層鐵絲網中間之其他不銹鋼鋁管（即
    尚在現場之六支）。被告辯稱：所拿之不銹鋼鋁管數量為 4
    支等語，堪予採信。(三)至被告所辯：伊以為那些不銹鋼鋁管
    是沒人要的，伊只是進去撿拾而不是竊取云云。經查：被告
    所竊取之不銹鋼鋁管係放置在被害人管領之私有土地內，甚
    且外圍搭建二層鐵絲網圍籬，完全無門可供進入之事實，已
    據丙○○證述綦詳，顯見鐵絲網內之不銹鋼鋁管並非隨意棄
    置之廢棄物。參以被告侵入之方式，需要大費周章地以手扶
    鐵絲網圍籬頂端，再跨越鐵絲網圍籬邊緣始能進入第一、二
    層鐵絲網圍籬中間，益徵被告主觀上確有竊盜之犯意，其上
    開辯解，無足採信。(四)丙○○於偵訊中雖指述被告手持鐵鎚
    、機車置物箱內有鉗子云云。惟被告否認攜帶工具。經查：
    丙○○於原審證述：其不確定被告有無手持鐵鎚打彎鋁管，
    但在被告之機車置物箱內發現鐵鎚、鉗子等語（見原審卷第
    76頁）。可認證人丙○○就被告有無手持工具之證詞前後不
    符，尚有瑕疵；又證人陳坤芳於原審證述：「我們到現場的
    時候，沒有發現被告手上有任何工具」、「我們有經過被告
    同意，去查機車及車籍。車上沒有發現任何鋼管及工具」、
    「我沒有看到鐵鎚與鉗子」等語（見原審卷第33頁、第35頁
    ），此外，復無查扣被害人所指之鐵鎚、鉗子，且依本案卷
    證，亦無足證明被告於行竊當時攜帶上開鐵鎚、鉗子等工具
    ，自不得依丙○○上開有瑕疵之證詞，認定被告行竊時攜帶
    工具。(五)此外，復有贓物認領保管單1 紙、竊案現場勘查平
    面圖1紙、現場照片4幀在卷可稽，被告為事實欄第二段所載
    之竊盜犯行，洵堪認定。
二、被告乙○○對於事實欄三段所載犯罪事實，迭於偵訊（見偵
    字第5985號卷第18頁）及原審準備程序、審理程序中坦承不
    諱，核與甲○○於警詢中指訴遭竊情節相符（見同上偵查卷
    第6頁），並有甲○○出具之贓證物品認領保管收據、照片2
    幀附卷可資佐證，被告此部分之自白內容與事實相符，堪認
    為真實。
三、綜上，本案事證已臻明確，被告為事實欄第二、三段所載之
    竊盜犯行，均堪予認定。
四、按事實欄第二段所載之鐵絲網圍籬在倉庫之外，其效用為防
    閑倉庫之安全設備，被告以手扶鐵絲網圍籬頂端跨越鐵絲網
    圍籬邊緣之方式，侵入第一、二層鐵絲網圍籬中間，已使該
    鐵絲網圍籬失其防閑效用，核其所為，係犯刑法第321條第1
    項第2 款之踰越安全設備竊盜罪。原檢察官聲請書及辯護人
    認應論以刑法第320條第1項之竊盜罪，容有誤會，已據公訴
    人前於原審準備程序、審理中更正所犯法條為刑法第321 條
    第1項第2款之踰越安全設備竊盜罪，併此敘明。被告為事實
    欄第三段所載犯行，係犯刑法第320條第1項之竊盜罪。被告
    先後2 次竊盜行為，時間緊接、手法雷同，所犯之罪名及基
    本犯罪構成要件均相同，顯係基於概括犯意反覆為之，為連
    續犯，應依刑法第56條之規定，論以連續踰越安全設備竊盜
    罪，並加重其刑。公訴意旨雖僅就事實欄第二段所載之犯行
    提起公訴，惟被告事實欄第三段所載犯行，與經提起公訴之
    部分，有連續犯之裁判上一罪之關係，已如前述，自應併予
    審酌。被告前於89年間因竊盜案件，經臺灣新竹地方法院89
    年度易字第1121號判決有期徒刑7月確定，於90年9月15日執
    行完畢，有本院被告前案紀錄表、臺灣新竹地方法院檢察署
    刑案資料查註紀錄表附卷可憑，被告受有期徒刑執行完畢後
    ，於5 年以內再犯本件最重本刑為有期徒刑以上之罪，為累
    犯，應依刑法第47條之規定，加重其刑。前述刑之加重有二
    原因，依刑法第70條規定，遞加之。
五、原審審酌被告正值壯年，當力圖向上，猶思不勞而獲，前因
    竊盜案件，經判處有期徒刑7 月確定，並入監服刑完畢，再
    犯本案竊盜犯行，且均以他人不要之廢棄物而飾詞狡辯，甚
    且於原審準備程序中，在法庭咆哮並口出三字經（見原審卷
    第17頁），再於審理中猶認被害人丙○○沒有度量報警處理
    （見原審卷第82頁），足認被告毫無悔改之意，且犯罪後態
    度不佳，併審酌被告犯罪手段、方式，所生危害尚非重大等
    一切情狀，適用刑法第321條第1項第2款、第56條、第47 條
    判決被告有期徒刑1 年。另以聲請意旨認被告竊取不銹鋼鋁
    管11支，業經公訴人於原審準備程序中更正為10支，而依上
    開事證，認被告只竊取不銹鋼鋁管4 支，且無其他積極證據
    證明被告竊取其餘之6 支不銹鋼鋁管，已如前述，惟不能證
    明被告已竊取不銹鋼鋁管6支部分，與論罪之不銹鋼鋁管4支
    部分，為單純一罪關係，乃就不能證明竊盜之不銹鋼鋁管 6
    支部分，不另為無罪之諭知，於理由中敘明，經核並無不合
    。
六、被告提起上訴，仍執陳詞，否認犯罪，核無理由，應予駁回
    。
七、被告經合法傳喚，無正當理由不到庭，爰不待其陳述，逕行
    判決，併此敘明。
據上論斷，應依刑事訴訟法第368條、第371條，判決如主文。
本案經檢察官劉斐玲到庭執行職務。
中　　華　　民　　國　　94　　年　　10　　月　　 4　　日
　　　　　　　　　刑事第十四庭審判長法  官  張連財
                                    法  官  楊照男
                                    法  官  林明俊
以上正本證明與原本無異。
不得上訴。
                                    書記官  蕭進忠
中　　華　　民　　國　　94　　年　　10　　月　　7 　　日
附錄本案論罪科刑所適用法條：
刑法第321條第1項第2款:
犯竊盜罪而有左列情形之一者，處6月以上、5年以下有期徒刑：
二、毀越門扇、牆垣或其他安全設備而犯之者。
